【裁判字號】    99,交抗,1644
【裁判日期】    990818
【裁判案由】    違反道路交通管理處罰條例
【裁判全文】
臺灣高等法院交通事件裁定            99年度交抗字第1644號
抗  告  人
即受處分人  甲○○
上列抗告人因違反道路交通管理處罰條例案件，不服臺灣桃園地
方法院99年度交聲字第768號，中華民國99年7月21日所為之裁定
，提起抗告，本院裁定如下：
    主  文
抗告駁回。
    理  由
一、原處分意旨略以：受處分人甲○○於民國（下同）99年4月7
    日下午5時15分，駕駛車牌號碼GZJ-758號重型機車，行經桃
    園縣桃園市○○路、民族路有燈光號誌管制之交岔路口時，
    闖紅燈後左轉往民族路方向行駛，經桃園縣政府警察局桃園
    分局景福派出所警員當場攔停舉發，並填製桃警局交字第DB
    0000000號舉發違反道路交通管理事件通知單，限於99年4月
    23日前繳納罰鍰。嗣受處分人於應到案期限內提出申訴，經
    原處分機關即交通部公路總局新竹區監理所請原舉發機關函
    覆調查結果，認受處分人確違反道路交通管理處罰條例第53
    條第1 項之規定，乃依違反道路交通管理事件統一裁罰基準
    表及道路交通管理處罰條例第63條第1項第3款之規定，於99
    年5 月17日以桃監裁罰字第裁52-DB0000000號裁決書裁處受
    處分人罰鍰新臺幣（下同）1800元，並記違規點數3 點等語
    。
二、抗告意旨略以：本件舉發警員黃建銓蓄意使駕駛人入罪請功
    ，當時有去派出所理論，該派出所副所長稱抗告人穿著紅衫
    ，警員誤以為是刁民，然抗告人乃榮民，該警員心態可疑，
    爰依法提起抗告云云。
三、按汽車行駛至交岔路口，其行進、轉彎，應遵守燈光號誌，
    道路交通安全規則第102條第1項第1 款定有明文。又汽車駕
    駛人，行經有燈光號誌管制之交岔路口闖紅燈者，處1800元
    以上5400元以下罰鍰，並應記違規點數3 點，道路交通管理
    處罰條例第53條第1項、63條第1項第3款分別定有明文。
四、經查：
  (一)抗告人即受處分人甲○○騎乘車牌號碼GZJ-758 號重型機車
    ，於前開時、地，經警員舉發闖紅燈之違規行為等情，有舉
    發違反道路交通管理事件通知單影本1 紙附卷可稽（見原審
    卷第10頁），並經證人即本件舉發警員黃建銓於原審訊問時
    具結證稱：當時站在桃園市○○路上，距離民族路與南海路
    口約6 棟房子之距離處執行交通違規取締勤務，身上掛有攝
    影機連續錄影，我看到抗告人騎乘機車在南海路、民族路口
    左顧右盼，當時民族路方向號誌為綠燈，故南海路方向之號
    誌燈即為紅燈，不久抗告人即趁著民族路上一波直行車輛之
    車潮，自南海路闖紅燈左轉往民族路方向行駛等語詳實（見
    原審卷第21頁背面），而證人黃建銓為桃園縣政府警察局桃
    園分局景福派出所警員，與抗告人素不相識，復無怨隙，衡
    情應無甘冒觸犯偽證重罪，故意構詞誣陷抗告人之可能，其
    證述應堪採信。
  (二)再者，經原審當庭勘驗證人黃建銓提出之違規採證光碟，勘
    驗結果，光碟畫面顯示下午5 時11分38秒時，一名頭戴安全
    帽、身穿紅色外套男子騎乘機車行駛在道路雙黃線上，畫面
    顯示之交通號誌（按應係指民族路）係綠燈（見原審卷第22
    頁），而抗告人對於該光碟畫面所顯示之男子即為其本人並
    不否認，復於原審訊問時坦認當時確係騎乘機車自南海路左
    轉往民族路，沒有注意南海路方向之路口號誌有紅燈，當時
    看沒什麼車就左轉等語不諱（見原審卷第22頁、第22頁背面
    ），益徵證人黃建銓證述目睹抗告人有闖紅燈之情事，非屬
    虛妄。則抗告人係領有駕駛執照且智慮成熟之人，對於駕駛
    車輛行駛至交岔路口，其行進、轉彎，應遵守燈光號誌之規
    定，自當知曉並應予遵守，乃抗告人竟於通過上開路口時，
    無視該處交通號誌顯示為紅燈，即率然左轉，其確有闖紅燈
    之違規行為，堪以認定。又舉發警員依法舉發本件抗告人闖
    紅燈之違規，已如上述，並未有何違法或不當之處，抗告人
    空言指稱警員故意入人於罪，心態可疑云云，乃抗告人片面
    之詞，亦未舉證以實其說，自無可採。
五、綜上所述，本件抗告人違規情節明確，原處分機關依道路交
    通管理處罰條例第53條第1項、第63條第1項第3 款及違反道
    路交通管理事件統一裁罰基準表之規定，裁處抗告人罰鍰18
    00元，並記違規點數3 點，核無違誤，原審法院據此駁回抗
    告人之聲明異議，經核亦無不合。抗告人執前揭辯詞提起抗
    告，空言辯稱警員舉發可議云云，指摘原裁定不當，為無理
    由，應予駁回。
據上論斷，應依道路交通管理處罰條例第89條，道路交通案件處
理辦法第26條，刑事訴訟法第412條，裁定如主文。
中    華    民    國    99    年      8     月  18    日
                  刑事第三庭  審判長法  官  陳博志
                                    法  官  陳德民
                                    法  官  劉興浪
以上正本證明與原本無異。
不得再抗告。
                                    書記官  王詩涵
中    華    民    國    99    年    8     月    18    日

司法院資訊處製作；財團法人民間司法改革基金會備份。
